高雄高等行政法院裁定　　　　　　　　　　　　　　　九十三年度簡字第二八六號
　　原　　　告　甲○○
　　被　　　告　臺南市稅捐稽徵處
　　代　表　人　乙○○　處長
右當事人間因牌照稅事件，原告不服臺南市政府中華民國九十三年六月三十日南市法
濟字第○九三○九五○六八四０號訴願決定，提起行政訴訟。本院裁定如左：
    主  文
原告之訴駁回。
訴訟費用由原告負擔。
    理  由
一、按原告起訴不合程式或不備要件者，行政法院應以裁定駁回之，行政訴訟法第一
    百零七條第一項第十款定有明文。又按「納稅義務人對於核定稅捐之處分如有不
    服，應依規定格式，敘明理由，連同證明文件，依左列規定，申請復查：一、依
    核定稅額通知書所載有應納稅額或應補徵稅額者，應於繳款書送達後，於繳納期
    間屆滿翌日起算三十日內，申請復查。」「滯納金、利息、滯報金、怠報金、短
    估金及罰鍰等，除本法另有規定者外，準用本法有關稅捐之規定。」分別為稅捐
    稽徵法第三十五條第一項第一款及第四十九條前段所規定。
二、本件原告起訴意旨略謂：（一）依行政程序法第一百三十一條規定，公法上之請
    求權，除法律有特別規定外，因五年間不行使而消滅，原告自民國（下同）八十
    三年五月以後未使用該車，迄今已超過十年，本件公法上請求權，已因時效完成
    而當然消滅；（二）依道路交通管理處罰條例第九十條規定，違反本條例之行為
    ，自行為成立之日起；行為有連續或繼續之狀態者，自行為終了之日起，逾三個
    月不得舉發；（三）原告於九十二年十一月十九日，檢具新事實、新證據向被告
    申請復查，證明原告在法律上絕不是車主、新所有人和八十三年五月以後的使用
    人，但被告卻從未針對原告之新事實、新證據予以說明和調查；（四）原告在檢
    察官並未通知告訴人的情況下，主動出庭作證，但迄今並未收到檢察官任何信函
    ，如果檢察官有來函給原告，而原告認為其中內容與事實有異，當然會依法提出
    抗告，被告完全未加求證，逕以原告為處分對象，被告有責任和義務向檢察官求
    證；（五）本案歷經三年多，除檢察官不起訴書外，被告無任何證據，以資證明
    原告有前揭身分，被告爾後如無證據，再以公文書上指明原告是車主或新所有人
    ，原告定會向法院提出偽造文書之告訴等語，聲明求為判決訴願決定及原處分均
    撤銷。
三、查本件原告使用車牌號碼ＵＣ─九四四二號自用小客車，未繳納八十四年、八十
    五年及八十六年期使用牌照稅，遭被告於九十一年一月二十三日以南市稅法字第
    ０九一００一一二二九號及0000000000號處分書，依使用牌照稅法第
    二十八條第一項規定，分別處以應納稅額一倍之罰鍰新台幣（下同）一九、八○
    ○元（計至百元止）及一一、二○○元（計至百元止）。原告不服，申經復查未
    獲變更，提起訴願亦遭決定駁回，遂向本院提起行政訴訟，經本院九十二年十月
    二十三日九十二年度簡字第二五九號裁定，以原告之訴，因其訴願已逾訴願之法
    定不變期間為不合法而駁回其訴，嗣原告復於九十二年十一月十九日就被告上開
    二件處分書，檢具新事實及新證據，陳情註銷上開自用小客車使用牌照稅，再申
    請復查未獲變更，提起訴願再遭臺南市政府九十三年六月三十日南市法濟字第○
    九三○九五○六八四０號訴願決定駁回等情，有上開被告之處分書、臺南市政府
    訴願決定書、本院裁定附原處分卷可稽。次查，本件原告於九十一年十月二十四
    日向被告提出復查申請書申請註銷上開使用牌照稅，並於該申請書中檢附前揭被
    告九十一年一月二十三日南市稅法字第０九一００一一二二九號及000000
    0000號處分書，此有原告復查申請書影本一件附原處分卷可稽，足見，原告
    於提出該申請書之日即九十一年十月二十四日前，即已收受被告前揭處分書二件
    ，已甚明確。依稅捐稽徵法第三十五條第一項第一款及第四十九條前段之規定，
    原告如對該罰鍰之處分不服，即應自繳納期間屆滿翌日起算三十日內，申請復查
    ，而本件系爭罰鍰之繳納期限係至九十一年三月二十日截止，此有違章案件罰鍰
    繳款書影本二紙附於本院卷可憑；惟原告於九十二年十一月十九日始向被告提起
    復查，自已逾上開申請復查之不變期間，揆諸前揭法律規定，本件原告之訴即不
    合法。
四、又按「行政處分於法定救濟期間經過後，具有下列各款情形之一者，相對人或利
    害關係人得向行政機關申請撤銷、廢止或變更之。但相對人或利害關係人因重大
    過失而未能在行政程序或救濟程序中主張其事由者，不在此限：．．．二、發生
    新事實或發現新證據者，但以如經斟酌可受較有利益之處分者為限。前項申請，
    應自法定救濟期間經過後三個月內為之：其事由發生在後或知悉在後者，自發生
    或知悉時起算。但自法定救濟期間經過後已逾五年者，不得申請。」行政程序法
    第一百二十八條第一項第二款及第二項定有明文。可知，行政處分於法定救濟期
    間經過後，因該行政處分已發生存續力，除非符合行政程序法第一百二十八條規
    定，人民始有請求行政機關重開行政程序之請求權，以除去原確定行政處分之效
    力。查本件原告於九十二年十一月十九日提起復查時，其復查申請書雖陳述「檢
    具新事實、新證據」申請註銷上開使用牌照稅等語，有該復查申請書影本附於訴
    願卷可稽，則縱認其有本於上開規定申請重開行政程序之意，惟觀其內容，僅述
    及「貴處所述檢察官不起訴書內有『被告（指謝順發君）於八十二年十月間將上
    開車輛讓與案外人甲○○』等語，本人於這次申請復查同時，也寫信向檢察官請
    示，俟檢察官有所指示，必當立刻補正。」等語，並無所謂新事實或新證據之提
    出，且其後亦未見提出何新事實或新證據；是其請求重開行政程序之申請，於法
    亦有不合。
五、綜上所述，原告對原處分於九十二年十一月十九日再度向被告申請復查，已逾申
    請復查之不變期間，且縱認原告此次之復查申請書，含有依據行政程序法第一百
    二十八條第一項第二款關於以「發生新事實或發現新證據」為由，申請重新開始
　　行政程序之意，亦因未提起任何新事實或新證據而有未合，其提起訴願，依前揭
    法律規定，即不合法。訴願決定以原處分已確定而為駁回之決定，理由雖有未洽
    ，但其結論則屬一致。原告復提起本件撤銷訴訟，自非合法，應予駁回。又原告
    之訴，既經本院從程序上予以駁回，其實體上之主張，自無庸審究，併此說明。
六、依行政訴訟法第一百零七條第一項第十款、第一百零四條、民事訴訟法第九十五
    條、第七十八條，裁定如主文。
中　　　華　　　民　　　國    九十三　　年　    十二　　月　　二十八　　日
                              高雄高等行政法院第一庭
                                          法      官　陳光秀
右為正本係照原本作成。
如不服本裁定，應於送達後十日內，向本院提出抗告狀並表明抗告理由，如於本裁定
宣示後送達前提起抗告者，應於裁定送達後十日內補提抗告理由書（須按他造當事人
人數附繕本）。
提起抗告應繳納送達用雙掛號郵票六份（每份三十四元）。
中　　　華　　　民　　　國    九十三　　年　    十二　　月　　二十八　　日
                                          法院書記官　藍亮仁
附註：
行政訴訟法第二百三十五條（第一項、第二項）：
對於適用簡易程序之裁判提起上訴或抗告，須經最高行政法院之許可。
前項許可，以訴訟事件所涉及之法律見解具有原則性者為限。
